Etats des inventaires des collections de du Fichier national et continental de la BDIC
Agence Bibliographique de l’Enseignement Supérieur
- France. Algérie (Guerre d'Algérie), COTES/MULTIPLES
  - France. Algérie (Guerre d'Algérie). Comité d'action des intellectuels contre la poursuite de la guerre en Afrique du Nord, 1955 - 1966; Q/PIÈCE/6279; 1 dossier (3 pièces)
    Collection de 3 tracts du Comité d'action des intellectuels contre la poursuite de la guerre en Afrique du Nord.
    Un autre tract (4 pages) du même Comité est conservé sous la cote O pièce 29410.
    Colonisation; Lutte contre
    Colonialisme (idée politique); Lutte contre
    - Réponse au gouverneur général de l’Algérie, 1; 1 pièce
      Comité d'action des intellectuels contre la poursuite de la guerre en Afrique du Nord, Réponse au gouverneur général de l’Algérie. Tract 4 pages. Paris, 3 décembre 1955.
    - « Au texte qu’on vient de lire, le gouverneur répondait, le 23 décembre par la lettre suivante », 2; 1 pièce
      « Au texte qu’on vient de lire, le gouverneur répondait, le 23 décembre par la lettre suivante » [lettre de Jacques Soustelle au Comité, 23 décembre 1955, et Réponse du Comité]. Tract du Comité d'action des intellectuels contre la poursuite de la guerre en Afrique du Nord. Paris, janvier 1956.
    - « Un grand meeting public », 3; 1 pièce
      « Le Comité d'action des intellectuels contre la poursuite de la guerre en Afrique du Nord appelle le peuple de Paris à un grand meeting public le vendredi 27 janvier 1956 salle Wagram à Paris ». Tract. Paris, janvier 1956. « Pour l’abolition du régime colonial. Pour le respect des droits des peuples à disposer d’eux-mêmes. Pour une solution pacifique au problème algérien ».
      Voir aussi la brochure Guerre d’Algérie et colonialisme (Comité d'action des intellectuels contre la poursuite de la guerre en Afrique du Nord), textes des interventions et messages prononcés au cours du meeting du 27 janvier 1956 salle Wagram (cote BDIC: O Pièce 3122).
  - France. Algérie (Guerre d'Algérie). Doubles de journaux de la guerre d'Algérie, [1954-1962]; F/DELTA/0050
    Algérie -- 1954-1962 (Guerre d'Algérie); Dans la presse
  - France. Algérie (Guerre d'Algérie). Fédération de France du Front de libération nationale, 1959; F/DELTA/0265; 3 pièces
    Don (n° 63648 ) effectué par les maisons d'édition Spartacus le 19 décembre 1975.
    France -- Politique et gouvernement -- 1958-1969
    Front de libération nationale (Algérie, République). Fédération (France)
    - La baudruche messaliste regonflée (Paris), 31 août 1959
    - La République algérienne en guerre, 4 avril 1959
    - Peuple Français ! Demain tu ne pourras pas dire: "je ne savais pas", 1er août 1959
  - France. Algérie (Guerre d'Algérie). Le FLN et l'OAS, [1954-1962]; F/DELTA/1975; 6 chemises (64 pièces)
    Tracts, brochures, périodiques et pétitions.
    Audin, Affaire (1957-1958)
    Boupacha, Djamila (1937-....)
    Paris (France) -- 1961 (Manifestations algériennes des 17-20 octobre)
    Paris (France) -- 1962 (Manifestation anti-OAS du 8 février)
    Organisation armée secrète (France); Algérie -- 1954-1962 (Guerre d'Algérie)
    Parti communiste français; Algérie -- 1954-1962 (Guerre d'Algérie)
    Mouvement contre le racisme et pour l'amitié entre les peuples (France); Algérie -- 1954-1962 (Guerre d'Algérie)
    Partis politiques -- France; Algérie -- 1954-1962 (Guerre d'Algérie)
    - Tracts et affichettes syndicaux du MRAP, du PCF (Fédération Seine-Ouest), de l'Union des syndicats des travailleurs algériens, du syndicat des travailleurs de la Régie Renault, 1952 - 1962; 1 chemise (24 pièces)
      Ce dossier comporte aussi la brochure rédigée par la Fédération de France du FLN et intitulée: La répression et les provocations policières contre l'émigration algérienne, depuis le cessez-le-feu (30 mai 1962).
    - Tracts de la Cellule Sorbonne-Lettres du PCF, 17 mai 1961 - 20 octobre 1961; 1 chemise (2 pièces)
      Après le putsch d'Alger: l'article 16 et les perspectives de la paix en Algérie (Paris, le 17 mai 1961).
      Sur les manifestations algériennes du 17 octobre (Paris, le 20 octobre 1961).
    - Tracts anti-FLN de l'OAS et OAS Etat-major musulman, 1 chemise (14 pièces)
      Dons multiples (numéros 48131, 49631, 50588 ) effectués par le colonel Toussaint, Pierre Renouvin (membre de l'Institut)
    - Documents relatifs à l'affaire Audin, Djamila Boupacha et victimes de la répression au métro Charonne, 1 chemise (7 pièces)
      Ce dossier comporte notamment un témoignage du Colonel Trinquier intitulé: Quand on sème le vent..., extrait du numéro 62 de l'UNIOFRANMER du 4 avril 1962.
    - Tracts du PSU (Section Renault) et de la CFTC relatifs au 17 octobre 1961, 18 octobre 1961 - 19 octobre 1961; 1 chemise (2 pièces)
    - Périodiques isolés, 1 chemise (15 pièces)
      Bulletin mensuel d'information de l'Union Française Universitaire.
      Bulletin de liaison des médecins du contingent.
      Note d'information du Secrétariat Social du Sud-Est et de la Chronique Sociale de France.
      La voix des prisons.
      Bulletin du comité de vigilance 7ème arrondissement.
      La voix du peuple (Organe du Mouvement National Algérien).
      Algerian News.
      Bulletin de liaison du Comité de défense des libertés républicaines du sixième arrondissement.
      Le contingent.
      Tribune Socialiste (Hebdomadaire du Parti Socialiste Unifié).
  - France. Algérie (Guerre d'Algérie). Lutte d'indépendance, 1957-1962; F/DELTA/0412; 1 chemise (8 pièces)
    Don (n° 67799 ) effectué par la LCR le 18 juillet 1982.
    Documents divers et tracts.
    - Lettre ouverte aux travailleurs et démocrates français de l'Amicale Générale des Travailleurs Algériens, 16 juin 1962; 1 pièce
    - Allons-nous laisser mourir lévolutionnaires algériens de la, 1 pièce
      Signé par la CIDRA dont le secrétariat est assuré par Dufour, P. Hespel, L. Minz, A. Rey, et Pierre Vidal-Naquet.
    - Appel à la population d'Alger de la W4 Commandement d'Alger Service information de la République algérienne ALN FLN, 29 août 1962; 1 pièce
    - Récapitulatif et extraits d'articles du France observateur saisis entre le 28 novembre 1956 et avril 1957, 2 mai 1957; 1 pièce
    - Tapuscrit de Vérités sur les tortures édité par le Secours Populaire Français, 1 pièce
    - Les activités terroristes en Métropole, 1 pièce
    - Pour comprendre le problème algérien in Etudes n°26. Cahiers Reconstructions n°55 (avril 1958), 1 pièce
  - France. Algérie (Guerre d'Algérie). Manifestations (19 décembre 1961, 8 et 13 février 1962) et tracts anti-OAS, 1961-1962; 4/DELTA/0928
    Don anonyme.
    France -- 1958-1969 (Charles de Gaulle)
    Résistance passive; Organisation armée secrète (France)
    - Manifestation (19 décembre 1961)
      - PSU. Après l'appel national pour une journée de manifestation
      - Appel dans cadre de la journée nationale d'action du 19 décembre...L'Union des syndicats de la Seine CGT, l'Union Régionale parisienne CFTC, l'UNEF
      - Contre la violence. Les jeunes du MRP
      - Tribune socialiste. Hebdomadaire du PSU (édition spéciale du 19 décembre 1961)
      - Le fascisme monte en France. Bulletin du Front Universitaire Antifasciste (Section Droit)
    - Manifestations (8 et 13 février 1962)
      - Hommage aux martyrs...Paris PCF 13 février
        Tract affichette.
      - M. Kadtler, membre du Bureau National du SNES...vient d'être victime d'un attentat au plastic...Nov 1961
      - Une fois de plus l'OAS a frappé.... In Témoignage Chrétien
      - La pensée de l''Eglise devant l'OAS. Communiqué de Mgr Guerry. Paris, Imp. spéciale du Témoignage chrétien, 19 février 1962
      - Non à l'OAS... (Yvetot, Imp. Commerc.) Témoignage Chrétien
      - Propagande pour le numéro spécial de Témoignage Chrétien
  - France. Algérie (Guerre d'Algérie). Manifestations musulmanes du 17 octobre 1961 et leurs suites, 4/DELTA/RES/0156; 13 pièces
    - Monsieur le Ministre. Le mardi 17 octobre et le mercredi 18 octobre des milliers d'algériens...Paris. Le Secours Populaire Français, 18 octobre 1961; 1 feuillet
    - Appel du Secours Populaire Français, 1 feuillet
    - Le Secours Populaire...vous dit toute la vérité sur le martyre des travailleurs algériens résidant en France. Paris. Supplément à La Défense, numéro 446, décembre 1961, 1 pièce
    - Appel pour l'envoi d'un texte protestant contre les violences intitulé: "Avec un courage et une dignité qui forcent l'admiration", 1 feuillet
    - Sur les manifestations algériennes de la cellule Sorbonne-Lettres du PCF. Paris, 20 octobre 1961; 1 feuillet
    - Après les manifestations...Déclaration de l'Action catholique ouvrière. Paris, Bonne Presse, 30 octobre 1961; 2 feuillets
    - Déclaration de l'Action catholique ouvrière de Seine et Oise, 1 feuillet
    - Jeunes, travailleurs, étudiants, lycéens. Depuis 7 ans des centaines de milliers d'Algériens sont morts...Samedi 18 XI à 17h au carrefour de l'Odéon. Paris, SGP. 1961, 1 feuillet
    - Les algériens manifestent! Pourquoi? On vous cache la vérité. Paris, Parti Socialiste Unifié. 1961, 1 feuillet
    - Contre la répression...Manifestation silencieuse. Place Maubert. Ier novembre 1961. Comité M. Audin. Témoignages et documents. Vérité-Libertés. Vigilance Universitaire, 1 feuillet
    - Pour la paix, contre les violences et le racisme. Jeudi 26 octobre. Palais de la Mutualité. Invitations portant mention des intervenants, 1 feuillet
    - Tortures, fascisme et ordre républicain dans le numéro 4 du Bulletin national de la Ligue des droits de l'homme. Octobre 1961, 1 feuillet
    - Lettre de l'UNEF au Garde des sceaux. Signée de Dominique Wallon dans Syndicalisme universitaire. SGEN. N.S. Numéro 249 (22 novembre 1961), 15 novembree 1961; 1 pièce
  - France. Algérie (Guerre d'Algérie). Motions sur l'Algérie du Syndicat national des instituteurs, 1956-1957; F/PIECE/4516; 11 pièces
  - France. Algérie (Guerre d'Algérie). Opposition à la guerre d'Algérie et à l'arrivée au pouvoir du Général de Gaulle, 1958-1959; F/DELTA/RES/0292; 1 chemise
    Textes dactylographiés et documents divers.
    Résistance passive; Algérie -- 1954-1962 (Guerre d'Algérie)
    France -- 1958-1969 (Ch. de Gaulle)
    - Comité Maurice Audin
    - Comité de défense républicaine du Vème arrondissement
    - Comité de vigilance universitaire
    - Comité des mères et femmes de soldats de Paris, Bobigny, Drancy
  - France. Algérie (Guerre d'Algérie). Organisation armée secrète à Alger, 1961-1962; 4/DELTA/RES/0157
    Tracts et coupures de presse.
    - 1961
      - Diplôme du prestige de la France... signé G.A.P. 7 Sagitte [octobre 1961]
      - Pour commémorer une victoire française... [novembre 1961]
      - Ordre d'alerte générale diffusé le soir du 18 novembre 1961
      - Appel aux chrétiens. Chrétien mon frère il est temps de te réveiller. Numéro 1 (16 janvier 1962)
      - Militaires de toutes armes pour votre sécurité. Tenez-vous à distance des gendarmes et des CRS
      - La crise dans laquelle notre patrie la France se trouve plongée tend actuellement vers un paroxysme. L'affrontement de 2 mondes
        Avec protestations manuscrites.
    - 1962
      - Expulsé d'Algérie
        Tract reproduit dans Le Monde.
      - Camelin (Jean) chef de bataillon. Lettre à mon camarade...Tu oses...tu t'engages...OAS. Région militaire. Zone II
      - Mon cher camarade nous portons à votre connaissance les dispositions prévues par le Délégué général...OAS. Secteur militaire. Zone II
      - Nous portons à votre connaissance les dispositions prévues par le Délégué général et le Général commandant en Chef dans le cadre de la politique de dégagement...L'heure du choix a sonné. Nous vous laissons en tête-à-tête avec votre conscience S.l. [Alger]. Bureau des Services politiques et des informations OAS. 23 février 1962
      - Carte postale payante
      - Note de l'OAS Orléans
  - France. Algérie (Guerre d'Algérie). Organisation clandestine du contingent, [1962]; 4/DELTA/0966; 2 pièces
    - Coupure de presse du quotidien Le Monde daté du 24 janvier 1962
    - Tract destiné aux officiers de carrière signé « Les Officiers du contingent »
  - France. Algérie (Guerre d'Algérie). Organisation armée secrète: tracts métropolitains, [1954-1962]; 4/DELTA/RES/0155; 12 pièces
    Organisation armée secrète. France; Algérie. 1954-1962 (Guerre d'Algérie)
    Parti communiste de l'Union soviétique. Congrès (22; 1961; Moscou)
    - OAS. 2 AP-APP. Françaises, Français, en avant
    - OAS. Metro APP. Après Strasbourg
    - Soldat français...Hier le pouvoir gaulliste t'a donné l'ordre de livrer les musulmans du Bled à la dictature du FLN
    - OAS. France mission III. CEL 27
    - Raoul Salan. Programme minimum. OAS. Délégation générale en métropole
    - Légion. Contre le régime gaulliste. Pour une France nationaliste. Contre le communisme... L'Europe unie
    - OAS. France mission III. Non aux communistes = Non à de Gaulle
    - "Texte de la lettre adressée à son Chef de Corps par notre camarade le Capitaine Jean Curutchet, qui vient de rejoindre le rand de l'OAS " (Alger le 13 octobre 1961)
    - Georges Bidault (Député de la Loire). "Monsieur, Madame, Nous disons "non" au suicide par persuasion, à la République algérienne, à l'Algérie soviétique" (Paris, 16 décembre 1960)
      Lettre également sous-signée par le général Goislart de Monsabert, Jacques Soustelle, le Bachaga Boualem...les membres du comité national pour la sauvegarde de l'intégrité du territoire, du colloque de Vincennes du front pour l'Algérie française, du front national pour l'Algérie française. Suivi de deux post-criptum.
    - OAS vaincra parce qu'elle défend l'honneur français
    - Pourquoi voter "non" u réferendum par M. Allais
    - Un seul chef...Salan. Un seul but...l'Algérie française
  - France. Algérie (Guerre d'Algérie). Problème du Rapatriement des français d'Algérie posé en 1960-1961, 1958-1961; 4/DELTA/0998; 32 pièces
    Don (n° 61256 ) effectué par Camille Ambert le 28 février 1970
    Rapports et notes du Conseil économique et social.
    Pieds-noirs; France -- 1958-1969 (Charles de Gaulle)
    Harkis; France -- 1958-1969 (Charles de Gaulle)
    - Conseil économique et social. Commission spéciale pour l'étude des problèmes posés par la réintégration des Français d'outre-mer dans la communauté nationale. Répartition, [1er mars 1958]
    - Conseil économique et social. Commission...Documents, [5 juillet 1960]
    - Conseil économique et social. Commission... Procès-verbal, 21 juillet 1960
    - Conseil économique et social. Commission... Les migrations, 4 août 1960
    - Conseil économique et social. Commission... Action, 28 septembre 1960
    - Conseil économique et social. Commission... Mesures, 29 septembre 1960
    - Conseil économique et social. Commission... Assistance, 29 septembre 1960
    - Conseil économique et social. Commission... Relevé, 13 octobre 1960
    - Conseil économique et social. Commission... Note, 21 octobre 1960
    - Conseil économique et social. Commission... Annexe, 27 octobre 1960
    - Conseil économique et social. Commission... Annexe, 27 octobre 1960
    - Conseil économique et social. Commission... Voeux, 27 octobre 1960
    - Conseil économique et social. Commission... Avant-projet, 8 novembre 1960
    - Conseil économique et social. Commission... Procès-verbal, 1er décembre 1960
    - Conseil économique et social. Commission... Note [rédigée par M. Wolff], 5 janvier 1961
    - Conseil économique et social. Commission... Annexe, 12 janvier 1961
    - Conseil économique et social. Commission... Procès-verbal, 2 février 1961
    - Conseil économique et social. Commission... Annexe, 16 février 1961
    - Conseil économique et social. Commission... Annexe, 23 février 1961
    - Conseil économique et social. Commission... La réinstallation, 10 avril 1961
    - Conseil économique et social. Commission... Le problème de la réparation par M. Carrier, Avril 1961
    - Sénat. Commission des finances. Bilan au 15 février 1961 [André Armengaud, sénateur]
    - Ministère de l'intérieur. Commissariat à l'aide et à l'orientation des Français rapatriés, S.d.; 11 feuillets
    - Bulletin du Club Jean Moulin, Avril 1960-Févrrier 1961; 3 pièces
      Numéros 13 (avril 1960), 16 (supplément octobre 1960) et 20 (février 1961).
    - Document établi par le Club Jean Moulin. Supplément du Bulletin de février 1961
    - Document établi par le Club Jean Moulin. Les perspectives d'emploi des européens en Algérie
    - Article d'Emile Roche: La réintégration des français d'Outre-mer dans la communauté nationale, 3 feuillets
    - L'opinion en 24 heures (supplément au Bulletin quotidien n° 60 du 27 mars 1961), 4 feuillets
    - L'Humanité, 2 pièces
      Numéros des 23 et 24 mars 1961.
  - France. Algérie (Guerre d'Algérie). Propagande gouvernementale française, 1958; F/DELTA/RES/0115; 4 pièces
    Dépôt (n° 48786 ) effectué par le colonel Toussaint le 3 mai 1960.
    Affiches et tract.
    Algérie -- 1954-1962 (Guerre d'Algérie); Propagande
    - La route de l'avenir. Plan de Constantine. Vo: A ceux qui doutent, à ceux qui mènenent encore un combat absurde...Cet appel est un laissez-passer, 1 pièce 18 x 13,5 cm
    - Jeune musulman fais attention: ne te laisse pas entraîner sur le barrage qui tue, 1 pièce 49,5 x 32 cm
    - A l'aller ou au retour le barrage te tuera... Mères de mille résistez, ne laissez pas les fellaghas violer vos enfants, 1 pièce 50 x 32 cm
    - Les communistes jettent le masque Budapest., 1 pièce 60 x 43 cm
  - France. Algérie (Guerre d'Algérie). Procès des barricades, 1960-1961; 4/DELTA/RES/0071; 1 dossier
    Inconnues, sauf pour quelques pièces.
    Outre une brochure et un numéro spécial de périodique, ce fonds est riche, surtout, d’une collection de pièces diverses produites et diffusées par des insurgés partisans de l’Algérie française pendant et aux lendemains de la « semaine des barricades » (journées insurrectionnelles, à Alger, du 24 janvier au 1er février 1960), ainsi qu’à l’occasion du « procès des barricades », tenu à paris en novembre 1960 (pendant lequel les accusés Pierre Lagaillarde et Joseph Ortiz, mis en liberté provisoire pour la durée des débats judiciaires, s'enfuient à Madrid, où ils fondent l’OAS en décembre).
    Français d’Algérie. Comité d’entente des anciens combattants. Fédération des UT et des auto-défenses. Comité d’entente des mouvements nationaux. Tract. Non daté. Une note manuscrite précise: « lancé par hélicoptère le 24 [janvier 1960] ».
    Appel du Conseil municipal du grand Alger. Alger, 27 janvier 1960. Tract. « Vie la Frne !.. Vive l’Algérie !.. »
    Français et françaises d’Algérie de toutes confessions, l’heure de l’espoir a sonné… Les Territoriaux du grand Alger. Tract. Non daté [24 ou 25 janvier 1960]. « Poursuivons ensemble notre effort dans le calme et la dignité jusqu’à la victoire finale… »
    Français et françaises d’Algérie de toutes confessions. Les Territoriaux du grand Alger. Tract. 27 janvier 1960. « Nous lutterons jusqu’au bout ».
    Tous au plateau des Glières. Papillon. Non daté [28 janvier 1960].
    Anciens combattants et camarades musulmans. Comité d’entente et d’action des anciens combattants, victimes de la guerre et cadres de réserve Algérie-Sahara. Tract. Non daté [28 janvier 1960].
    L’abandon de la souveraineté française en Algérie est un acte illégitime (…) [citation de Michel Debré, 20 décembre 1957]. Pour cela, d’accord Monsieur Debré. Tract. Non daté [janvier 1960].
    A la tête du combat, à la tête du 24 janvier, Front national français, Ortiz. Tract. Non daté [janvier 1960].
    Algérois, Algéroises (…). Les anciens paras. Tract. Non daté [janvier 1960]. « Comme pour la Bataille d’Alger, comme pour le 13 mai, à la bataille décisive pour l’Algérie française, les anciens parachutistes se retrouvent à vos côtés (…) ». Tract. Non daté [janvier 1960]. Pièce issue d’un don du colonel Toussaint enregistré en novembre 1960 sous le numéro 49047.
    Un certain dimanche de janvier 1960 à Alger. Docteur Pierre Lombard. Tract. Non daté [1960]. Imprimerie des Tuileries, Paris. Le texte est daté « Alger, février 1960 ». Pièce issue d’un don anonyme enregistré en mars 1960 sous le numéro 48702.
    Paris Lettres informations, journal bimensuel de la FGEL (Fédération nationale des étudiants de Lettres. Numéro 8, 1960. Comprend un article, « Vigilance ! », signé Pierre Gaudez, qui revient sur les événements de janvier 1960.
    Carte postale à retourner à « MM. Demarquet, Lagaillarde, Perez, Ronda et Susini, prison de la santé, Paris ». Carte postale illustrée, non datée [novembre 1960]. Le dessin représente un bélier, symbole du Front de l’Algérie française. « Nous jurons de vivre et de mourir Français sur la terre d’Algérie, à jamais française ». Carte postale « mise à poignées dans les boites aux lettres d’Alger ».
    « Un pistolet à eu pris pour une arme à feu (…) ». Les Femmes de la province d’Algérie. Papillon. Non daté [hiver 1960/1961].
    Le Comité Audin présente… la déposition du colonel Argoud au procès des barricades. Comité Audin et Vérité-Liberté. Journal 4 pages. Non daté [1961].
    Alger (Algérie) -- 1960 (Semaine des Barricades)
  - France. Algérie (Guerre d'Algérie). Propagande militaire gouvernementale en Algérie, [1954-1962]; 4/DELTA/0929
  - France. Algérie (Guerre d'Algérie). Publications pro-Algérie française, ARCH/0040; 1 chemise (85 pièces)
    Don volontairement anonyme enregistré en mai 2016 sous le numéro 81095 .Les pièces ont été collectées sur place par la mère du donateur du fonds, française de souche européenne installée en Algérie qui les avaient transmises, pour conservation, à sa sœur installée à Marseille.
    Voir parmi les fonds d’archives personnelles, celles par exemple, de Jacques Delarue (en particulier les 3 cartons « Documents sur l’OAS et la guerre d’Algérie », cote F delta res 0888) ou de Suzanne Robin-Parasoli (cote ARCH 0055).
    Ce fonds rassemble des tracts, des feuilles d’information, des numéros de périodiques et des pièces diverses, pour l’essentiel diffusés à Oran, en 1962, avant et après la signature des accords d’Evian, dans les milieux pro-Algérie française.Quatre pièces le complètent: un numéro du journal L’Echo d’Oran (8/9 avril 1962) et trois pièces « métropolitaines » — une brochure de 1962 à destination des Français rapatriés d’Algérie (« L’Algérie de demain. Voilà tout ce que vous devez savoir après le cessez-le-feu ») un tract du Parti communiste français à destination des rapatriés d’Algérie et un numéro, daté de juin 1962, du journal d’une cellule de la section d’Endoume du PCF (numéro comprenant un article sur les rapatriés.
    Pieds-noirs; Algérie -- 1830-1962
    - OAS, 70 pièces
      Appel de la France. Demeurer français sur une terre française. Journal de l’OAS, numéro 3. Non daté. 4 pages.
      Appel de la France. Demeurer français sur une terre française. Journal de l’OAS, numéro 9. Non daté. 8 pages.
      OAS, Bulletin de liaison numéro 12. A tous les Français. Tract non daté. Signé général Salan, service de presse, Algérie. « Algérie française, toujours. Un fusil. Une patrie ».
      La Voix de l’Oranie. Bulletin d’information de l’OAS Zone III. Numéro 4, 28 mai 1962OAS Zone III. T/569. Texte de l’émission réalisée sur les ondes de la TV le 14 février 1962 à 20h15. 1 feuillet.
      OAS Zone III. T/571. Texte de l’émission réalisée par l’OAS sur la TV le 19 février 1962 à 20h. 1 feuillet.
      OAS Zone III. T/575. Ordre général du 18 février 1962. 1 feuillet. Signé Raoul Salan, général d’armée.
      OAS Zone III. T/580. Texte de l’émission réalisée sur les ondes de la radio et de la TV le 8 mars 1962. 1 feuillet.
      OAS Zone III. T/584. Texte de l’émission réalisée sur les ondes de la TV le 13 mars et de la radio le 14 mars 1962. 1 feuillet.
      OAS Zone III. T/587. Texte de l’émission réalisée sur les ondes de la TV le 14 mars 1962. 1 feuillet. 2 exemplaires.